臺灣高等法院刑事裁定
110年度抗字第117號
抗  告  人  
即  受刑人  蘇冠宇




上列抗告人因聲請定其應執行刑案件，不服臺灣新北地方法院中
華民國109年12月23日裁定（109年度聲字第4730號），提起抗告
，本院裁定如下：
    主  文
抗告駁回。                                              
    理  由
一、原裁定意旨略以：受刑人蘇冠宇於如附表所示之日期，犯如
    附表所示之罪，經附表所示之法院判處如附表所示之刑，且
    於附表所示之日期確定，有前揭裁判各1份在卷可稽。審酌
    受刑人所犯如附表所示各罪，在各宣告刑中之最長期有期徒
    刑1年5月以上，各刑之合併刑期9年11月（編號1、2業經定
    應執行有期徒刑1年4月、編號3至6業經定應執行有期徒刑1
    年8月、編號7至22業經定應執行有期徒刑3年6月）以下，暨
    受刑人所犯附表所示之罪中均為詐欺犯行，犯罪時間集中在
    107年5、6月間，該等犯罪動機、手段、情節相似，且係其
    參加同一詐欺集團所為犯罪，責任非難重複之程度較高，宜
    酌定較低之應執行刑等情，爰裁定定應執行有期徒刑9年等
    語。
二、抗告意旨略以：法院裁量權之行使，除不得逾越法律規定之
    外部界限，尚應受比例原則、公平正義原則之規範，並謹守
    法律秩序之理念、社會情感等，使其結果實質正當，合於內
    部界限。抗告人因家境清寒，為貼補家用，見網路徵才廣告
    ，聽從業主指示才為犯行，而後因檢察官先後起訴，法院分
    別審理，此對抗告人之權益難謂毫無影響。且原裁定所定之
    執行刑，遠高於同類型案件之其他被告，顯不利抗告人。請
    考量抗告人整體之犯罪目的、動機、手段、程度及犯後態度
    ，並斟酌抗告人因先後起訴而受分別審判之影響，請求將原
    裁定撤銷，並在合於內、外部界線之範圍內，重新給予抗告
    人適法、合乎情理之裁定云云。
三、按數罪併罰之定應執行之刑，乃對犯罪行為人本身及所犯各
    罪之總檢視，除應考量行為人所犯數罪反應出之人格特性，
    並應權衡審酌行為人之責任與整體刑法目的，包含各別刑罰
    規範之目的、輕重罪間體系之平衡、整體犯罪非難評價、各
    行為彼此間之偶發性、與被告前科之關聯性、各行為所侵害
    法益之專屬性或同一性、數罪對法益侵害之加重效應、罪數
    所反映之被告人格特性與犯罪傾向、社會對特定犯罪行為處
    罰之期待等因素，在量刑權之法律拘束性原則下，依刑法第
    51條第5款之規定，採限制加重原則，以宣告各刑中之最長
    期為下限，各刑合併之刑期為上限，但最長不得逾30年，資
    為量刑自由裁量權之外部界限，並應受法秩序理念規範之比
    例原則、平等原則、責罰相當原則、重複評價禁止原則等自
    由裁量權之內部抽象價值要求界限之支配，使以輕重得宜，
    罰當其責，俾符合法律授與裁量權之目的，以區別數罪併罰
    與單純數罪之不同，兼顧刑罰衡平原則（最高法院96年度台
    上字第7583號、100年度台上字第21號判決意旨參照）。至
    於個別之定刑案件中，因事涉不同案件之定刑標準（如內、
    外部性界限），且與各該行為人之犯罪目的、手段、態樣、
    法益侵害等量刑因素各異，並無齊一標準，此乃當然之理，
    故除非有全然喪失權衡意義或其裁量行使顯然有違比例、平
    等原則之裁量權濫用之情形，否則縱屬犯罪類型雷同，仍不
    得將不同案件裁量之行使比附援引為本案之量刑輕重比較。
四、經查：
  ㈠抗告人即受刑人蘇冠宇因詐欺等案件，經本院、臺灣臺北地
    方法院、臺灣士林地方法院及原審法院先後判處如附表所示
    之刑（聲請書附表誤載部分，業經更正如本件附表所示），
    均分別確定在案。而附表編號1、2所示各罪，經原審法院以
    108年度審訴字第1919號判決定應執行有期徒刑1年4月確定
    ；附表編號3至6所示各罪，經本院以109年度上訴字第189號
    判決定應執行有期徒刑1年8月確定；附表編號7至22示各罪
    ，經本院以108年度上訴字第672號判決定應執行有期徒刑3
    年6月確定，有各該裁判及本院被告前案紀錄表附卷可憑。
    附表編號2至25所示之罪均係在附表編號1裁判確定前所犯，
    合於刑法第53條、第51條第5款之規定。原裁定於各刑中之
    最長期（有期徒刑1年5月）以上、各刑合併之刑期（已逾有
    期徒刑30年：1年2月+1年2月+1年3月+1年2月+1年+1年2月+1
    年4月+1年3月+1年3月+1年5月+1年2月+1年3月+1年2月+1年2
    月+1年2月+1年2月+1年2月+1年2月+1年2月+1年4月+1年5月+
    1年2月+1年2月+1年+1年3月，共計30年1月）以下，且未違
    反不利益變更禁止（有期徒刑9年11月：1年4月+1年8月+3年
    6月+1年2月+1年+1年3月）之法定範圍內定應執行有期徒刑9
    年，經核並未逾越刑法第51條第5款之界限，符合量刑裁量
    之外部性界限及內部性界限，亦無明顯過重而違背比例原則
    或公平正義之情形之裁量權濫用情事，又適用「限制加重原
    則」之量刑原理，對抗告人給予適度之刑罰折扣，符合法律
    授與裁量權之目的，並無違誤。
  ㈡另審酌抗告人所犯如附表所示各罪皆為共同詐欺取財罪，且
    其於107年5、6月間，施行詐欺之次數多達25次，顯見其不
    思以正當方式獲取財物，竟圖不勞而獲，欠缺對他人財產權
    之尊重，危害社會治安，法治觀念偏差。經綜合考量抗告人
    前開各罪之性質、次數，以及所反應出之人格特性，並權衡
    審酌行為人之責任與整體刑法目的及相關刑事政策，認原裁
    定在量刑權之法律拘束性原則下，依刑法第51條第5款規定
    ，採限制加重原則，以宣告各刑中之最長期為下限，各刑合
    併之刑期為上限，且未逾越前定之執行刑加計其他裁判宣告
    刑總和，定應執行有期徒刑9年，已給予適度之刑罰折扣，
    符合法律授與裁量權之目的，並無濫用裁量權之情形，自屬
    適當，並無抗告意旨所稱與定執行刑應遵守之內部界線未合
    之情。抗告人請求參考其他案例，裁定較低刑度之刑，因各
    案情節有別，無從比附援引。至抗告人另指其因分別審理而
    權益受影響等情，惟此屬事實審法院量刑審酌之事項，尚非
    判決確定後定應執行刑法院所得調查審酌之事項，抗告人執
    此請求減輕其刑，容有誤解。抗告人猶執前詞提起抗告，指
    摘原裁定不當，為無理由，應予駁回。
五、據上論斷，應依刑事訴訟法第412條，裁定如主文。
中　　華　　民　　國　　110 　年　　1 　　月　　29　　日
              　  刑事第二十三庭審判長法　官  許永煌
　　　　　　　　　　　　　　　　　    法　官  吳定亞
　　　　　　　　　　　　　　　　　    法　官  黃美文
以上正本證明與原本無異。
如不服本裁定，應於收受送達後五日內向本院提出再抗告狀。
                                　    書記官  彭威翔
中　　華　　民　　國　　110 　年　　1 　　月　　29　　日